EMILIO LEMOS ACOSTA

Ingeniero en Mecatrónica

(+593) 983396615

(iii)

www.linkedin.com/in/emilio-lemosa



emiliolemos2001@hotmail.com

https://github.com/M1I01

Blog: https://porfolio-emiljodev.netlify.app/



Perfil Personal

Ingeniero en Mecatrónica apasionado por la tecnología y el desarrollo de ideas innovadoras con 1 año de experiencia desarrollando proyectos de ingeniería, en los cuales he utilizado tecnologías de Deep learning junto a visión artificial para la extracción de características de imágenes, mejoré el rendimiento de la línea de producción durante mis pasantías desarrollando hardware y últimamente estoy viendo por desarrollo de software embebido.

Habilidades Blandas

Respeto | Trabajo en equipo | Mejora Continua | Empático | Con ganas de trabajar y aprender

Experiencia Laboral

Auxiliar de Supervisor

Mayent S. A.

abril 2024 - julio 2024



Quito, Ecuador

- Apoyar en los trabajos que se realizan en las instalaciones en el área eléctrica y mecánica.
- Supervisar que los trabajadores utilicen los implementos de seguridad y realicen el trabajo siguiendo las normativas de seguridad de la empresa.
- Hemos trabajado realizando reparaciones y proyectos para Grupo Bimbo.

Desarrollador de herramental para Producción

ITURAN Ecuador

octubre 2022 – enero 2023



Quito, Ecuador

- Diseño, construcción e implementación de herramientas para producción utilizando SolidWorks.
- Validación de QA de funcionamiento de herramental.
- Soporte de mantenimiento de línea de producción.

Logros:

Durante mi trabajo aquí desarrollé un mecanismo que aportaba a la automatización y mejora de rendimiento en producción,
mejorando en un 20% la rapidez de la preparación de los equipos.

Educación

Ingeniería Mecatrónica

Universidad Tecnológica Equinoccial (UTE)

octubre 2019 – agosto 2023

Quito, Ecuador

Bachiller en Ciencias

Unidad Educativa Marista

septiembre 2013 – julio 2019

Quito, Ecuador

Cursos y Capacitaciones

Diseño de Sistemas Analógicos y Digitales

MMJ Smart Electronics

Logro:

Durante este curso diseñé un PLC utilizando un SoC Esp32 y el software Altium Designer para el desarrollo de la PCB, este dispositivo tiene la capacidad de comunicaciones inalámbricas para aplicaciones IoT.

70 horas

Conocimientos Técnicos y Tecnologías

- Lenguajes de Programación:
 - ✓ Python 🧖
 - C/Cpp 🕝
 - JavaScript JS 556
- Frameworks:
 - ✓ Tensorflow con Keras
 - Pytorch

- Programación en lenguaje Ladder de PLCs
- Diseño PCB con Altium Designer y Proteus
- Programación Orientada a Objetos (OOP)
- Buenas prácticas de Manufactura (BPM)
- Manejo de office nivel Intermedio 👖



Idiomas

- Español (Nativo)
- Inglés Avanzado (Nivel B2)

Referencias

Ing. Luis Hidalgo Aguilera

Director de la Carrera de Mecatrónica UTE

(+593) 995065454

Ing. Mateo Benalcázar

Ingeniero en Mecatrónica



(+593) 991626674